臺灣高等法院臺中分院刑事判決
111年度上易字第483號

上  訴  人  臺灣臺中地方檢察署檢察官
被      告  林永仁



上列上訴人因被告妨害自由案件，不服臺灣臺中地方法院110年
度訴字第2429號中華民國111年4月27日第一審判決（起訴案號：
臺灣臺中地方檢察署110年度偵續字第185號），提起上訴，本院
判決如下：
    主  文
上訴駁回。
    犯罪事實及理由
一、本案經本院審理結果，認原審判決就有罪部分所為認事用法
    均無不當，量刑亦屬妥適，應予維持，並引用原審判決書關
    於有罪部分之記載（如附件）。並補充：被告於本院審理時
    對於原審判決有罪部分所認定之犯罪事實均已坦承不諱（見
    本院卷第87、90頁）。
二、檢察官依告訴人之請求提起上訴，其上訴意旨略以：被告以
    行動電話傳送訊息恐嚇告訴人甲女，使告訴人心生畏懼。然
    被告於警詢、偵訊、原審審理中均否認犯行，且未與告訴人
    和解，既無賠償亦無道歉，犯後態度不佳。衡酌上情，原審
    判決僅判處被告有期徒刑4月，如易科罰金，以新臺幣1,000
    元折算1日，尚嫌量刑過輕而未符罪刑相當原則，難認妥適，
    併依告訴人具狀聲請上訴等語。
三、按刑罰之量定，屬法院自由裁量之職權行使，應審酌刑法第
    57條所列各款事由及一切情狀，為酌量輕重之標準，並非漫
    無限制；量刑輕重係屬事實審法院得依職權自由裁量之事項
    ，苟已斟酌刑法第57條各款所列情狀而未逾越法定刑度，不
    得遽指為違法；且在同一犯罪事實與情節，如別無其他加重
    或減輕之原因，下級審量定之刑，亦無過重或失輕之不當情
    形，則上級審法院對下級審法院之職權行使，原則上應予尊
    重（最高法院72年度台上字第6696號、75年度台上字第7033
    號及85年度台上字第2446號等判決意旨參照）。查，被告所
    犯刑法第305條之恐嚇危害安全罪，法定本刑為2年以下有期
    徒刑、拘役或9千元以下罰金之罪，其本案該當累犯加重其
    刑之規定，則原審審酌「被告雖與告訴人素有感情糾紛，然
    其既身為具有一定智識程度之成年人，本應以理性、和平之
    手段及態度解決，竟率爾傳送上揭訊息恐嚇告訴人，致告訴
    人因而心生畏懼，受有精神上之損害，所為實有所不該，應
    予非難，且迄今尚未與告訴人達成和解之犯後態度；兼衡酌
    被告之犯罪動機、目的、手段、告訴人所受之心理危害程度
    及被告於本院審理時自稱之智識程度、經濟及家庭生活狀況
    （本院卷第126頁）」等一切情狀，而量處被告有期徒刑4月
    暨諭知如易科罰金之折算標準。已充分審酌被告犯案情節之
    輕重及法定加減事由之有無，業針對刑法第57條各款事項而
    為妥適量刑。而被告迭自偵審期間均不否認有為起訴書、原
    審判決所認定傳送恐嚇內容之訊息予告訴人之客觀事實，僅
    辯稱是基於氣話而已，於本院審理時則對於原審判決認定之
    犯恐嚇罪之犯罪事實表示坦承不諱，已然坦承犯行。而檢察
    官上訴意旨所指摘各項內容均為原審所已審酌，於本院審理
    期間復未再提出具體新事實新事證足以證明原審量刑不當或
    違法之處，本件上訴為無理由，應予駁回。
據上論斷，應依刑事訴訟法第373條、第368條，判決如主文。　
本案經檢察官蔡雯娟提起公訴，檢察官宋恭良提起上訴，檢察官
林綉惠到庭執行職務。
中　　華　　民　　國　　111 　年　　6 　　月　　30　　日
            刑事第九庭  審判長法　官　紀　文  勝
                              法　官　紀  佳  良
                              法　官　賴  妙  雲
以上正本證明與原本無異。
不得上訴。                      
                              書記官  林  玉  惠
　　　　　　　　　　　　　　　
中　　華　　民　　國　　111 　年　　6 　　月　　30　　日